臺灣板橋地方法院民事判決　　　　　　　 94年度家訴字第1號
原　　　告　丙○○
　　　　　　丁○○
被　　　告　行政院國軍退除役官兵輔導委員會　板橋榮譽國民
　　　　　　之家
法定代理人　乙○○
訴訟代理人　戊○○
右當事人間請求確認證書真偽事件，本院於中華民國94年4 月18
日言詞辯論終結，判決如左：
    主  文
確認如附表所示之證書為真正。
訴訟費用由被告負擔。
    事實及理由
一、原告主張：
(一)、緣第三人黃性輝係原告多年友人，渠係榮民而於民國（下同
    ）92年2 月18日願將其財產贈與原告，並經原告允諾，其並
    邀同件證人甲○○、劉美仁、魯遠馨見證，書立「行政院國
    軍退除役官兵輔導委員會（板橋榮家崇功堂）單身榮民親屬
    及權益交代表」（如附表），且由榮家輔導委員間堂長魯遠
    馨驗證無誤。嗣黃性輝於92年4 月27日死亡，被告為黃性輝
    之法定遺產管理人，被告乃對債權人為公示催告，經原告聲
    明後，被告要求原告訴請法院判定，是被告顯然否認證書真
    正之意思。
(二)、查依退除役官兵死亡無人繼承遺產管理辦法第四條明定被告
    為黃性輝之法定遺產管理人，且渠仍否認系爭證書真正，則
    原告自有確認之利益，以保障原告受贈與之權利，此按民事
    訴訟法第247 條第1 項，明定原告得以提起確認證書真偽之
    訴，爰依法起訴。並聲明：確認如附表之證書為真正。
二、被告方面：
    我們查證過，確實有這份證書，代筆人甲○○也承認是他代
    筆書寫的，他是我們榮家的人，因為輔導會的規定才要原告
    提出訴訟，由法院來判決。並聲明：同意原告之請求。
三、按確認法律關係之訴，非原告有即受確認判決之法律上利益
    者，不得提起之；確認證書真偽或為法律關係基礎事實存否
    之訴，亦同，民事訴訟法第二百四十七條第一項定有明文。
    原告主張第三人黃性輝係原告多年友人，渠係榮民而於92年
    2 月18日願將其財產贈與原告，並經原告允諾，其並邀同件
    證人甲○○、劉美仁、魯遠馨見證，書立「行政院國軍退除
    役官兵輔導委員會（板橋榮家崇功堂）單身榮民親屬及權益
    交代表」（如附表），且由榮家輔導委員間堂長魯遠馨驗證
    無誤；嗣黃性輝於92年4 月27日死亡，被告為黃性輝之法定
    遺產管理人，被告乃對債權人為公示催告，經原告向被告聲
    明，被告卻要求原告訴請法院判定，是被告顯然否認證書真
    正之意思，原告自有確認之利益等情，業據原告提出「行政
    院國軍退除役官兵輔導委員會（板橋榮家崇功堂）單身榮民
    親屬及權益交代表」（如附表）、被告函、本院92年度家催
    字第190 號裁定影本各一件為證，並經證人甲○○、魯遠馨
    到庭證述屬實（參見本院94年3 月7 日言詞辯論筆錄），復
    有本院調閱本院92年度家催字第190 號案卷查明。且被告對
    此亦不爭執，並表明同意原告之請求，是原告之主張自堪信
    為真實。從而，原告訴請判決確認如附表所示之證書為真正
    ，為有理由，應予准許。
五、結論：原告之訴為有理由，依民事訴訟法第78條，判決如主
    文。
中　　華　　民　　國　　94　　年　　5 　　月　　2 　　日
                  臺灣板橋地方法院家事法庭
                            法  官  劉大衛
以上正本係照原本作成
如對本判決上訴，須於判決送達後20日內向本院提出上訴狀
中　　華　　民　　國　　94　　年　　5 　　月　　2 　　日
                            書記官　李錦輝
